# Análises de Sobrevida {-}




Aqui estão resumidas as análises de efetividade vacinal feitas usando modelos de *Hazard proporcionais*. Foram analisadas aqui os imunizantes Pfizer, AstraZeneca, Coronavac e Jansen. As comparações foram feitas sempre tomando como referência o período que os indivíduos não haviam tomado nenhuma dose da vacina, contando a partir do dia 19 de janeiro, data da inauguração da campanha de vacinação. Desta forma, foram computados os seguintes **STATUS VACINAIS**

<p>&nbsp;</p>

1. **Pré vacinado** - de 19 de janeiro até o dia da primeira dose da vacina; 
2. **Reference** - do dia da primeira dose até 13 dias após;
3. **Parcialmente vacinado** - de 14 dias após a primeira dose da vacina até o dia da segunda dose da vacina;
4. **Almost** - do dia da segunda dose até 13 dias após a segunda dose da vacina;
5. **Totalmente vacinado** - 14 dias após a segunda dose da vacina;
5. **Totalmente vacinado** - do dia da terceira dose da vacina até data final da coorte (2021-11-27).

<p>&nbsp;</p>

vacinados com Jansen receberam apenas uma dose da vacina, portanto contam apenas dois períodos - não-vacinado versus totalmente vacinado.

Todos os modelos de hazard proporcionais tiveram o tempo modelado como variáveis categóricas para acada semana do calendário vacinal, permitindo melhor ajuste para efeitos não lineares ao longo do tempo. Além disso, todos os modelos foram também ajustados por informações do indivíduo (idade e sexo) e informações do contexto do município de moradia (tamanho da população, proporção da população vacinada, número de casos de COVID19 na semana vacinal)

<p>&nbsp;</p>

**Incidência de infecção por Sars-Cov-2 dentre aqueles que receberam ao menos duas doses de AstraZeneca**

```{r, warning=F, echo=F, message=F}

library(tidyverse)
library(kableExtra)

load(file = "C:\\Users\\Adelson\\Desktop\\bd vacinas\\novo\\evento.pessoa.tempo.RData")

evento.pessoa.tempo %>%
  kbl(caption = "Incidência de casos de síndrome gripal notificados de acordo com o Status vacinal dos indivíduos que fizeram uso de AstraZeneca nas duas primeiras doses. Estado do Rio de Janeiro, 2021") %>%
  kable_paper("hover", full_width = F)


```




**Resultados das análises para risco de contrair infecção por Sars-Cov-2**

<p>&nbsp;</p>

```{r, warning=F, echo=F, message=F}

load("C:\\Users\\Adelson\\Desktop\\bd vacinas\\novo\\vacinas_todas_gripe.RData")

vacinas_todas_gripe %>% 
  kbl(format = "html", caption = "Hazard Ratio (95% CI) para contrair Síndrome Gripal por SarsCov2 no estado do Rio de Janeiro, de acordo com o estado vacinal dos indivíduos imunizados exclusivamente com AstraZeneca, Coronavac, Pfizer e Jansen entre Janeiro a Novembro de 2021.", 
      col.names = c("Número de doses", "AstraZeneca", "Coronavac", "Pfizer", "Jansen")) %>% 
  kable_paper("hover", full_width = F) %>%
  footnote("Valor de referência é não ter tomado nenhuma dose da vacina.", "vacinados com Jansen receberam apenas uma dose da vacina", "Todos os modelos de hazar proporcionais tiveram o tempo modelado como variáveis categóricas para acada semana do calendário vacinal, \npermitindo melhor ajuste para efeitos não lineares ao longo do tempo. Além disso, todos os modelos foram também ajustados por informações \ndo indivíduo (idade e sexo) e informações do contexto do município de moradia (tamanho da população, proporção da população vacinada, \nnúmero de casos de COVID19 na semana vacinal)")

```


<p>&nbsp;</p>
**Resultados das análises para risco de ser hospitalizado por Sars-Cov-2**
<p>&nbsp;</p>

tabela  
tabela  
tabela  



<p>&nbsp;</p>
**Resultados das análises para risco de morrer por Sars-Cov-2**
<p>&nbsp;</p>

