# Três doses  {-}


<p>&nbsp;</p>


**AstraZeneca com reforço de Pfizer**

**Incidência de infecção por Sars-Cov-2 dentre aqueles que receberam ao menos duas doses de AstraZeneca MAIS reforço com qualquer imunizante**

```{r, warning=F, echo=F, message=F}

library(tidyverse)
library(kableExtra)

load(file = "C:\\Users\\Adelson\\Desktop\\bd vacinas\\novo\\eventopessoatempoAZ.RData")


evento.pessoa.tempoAZ %>%
  kbl(caption = "Incidência de casos de síndrome gripal notificados de acordo com o Status vacinal dos indivíduos que fizeram uso de Astrazeneca nas duas primeiras doses e Pfizer como dose de reforço (terceira dose). Estado do Rio de Janeiro, 2021") %>%
  kable_paper("hover", full_width = F)


```

<p>&nbsp;</p>

Modelos gerados em comparações binárias, sempre o período pré-vacinação como referência comparado com os status vacinais seguintes.

<p>&nbsp;</p>

```{r, warning=F, echo=F, message=F}

load(file = "C:\\Users\\Adelson\\Desktop\\bd vacinas\\novo\\vacinas_astra_1.RData")


vacinas_astra_1 %>% 
  kbl(format = "html", caption = "Hazard Ratio (95% CI) para contrair Síndrome Gripal por SarsCov2 no estado do Rio de Janeiro, de acordo com o estado vacinal dos indivíduos imunizados com duas doses de AstraZeneca + dose de reforço com imunizante Pfizer entre Janeiro a Novembro de 2021.", 
      col.names = c("Status vacinal", "Hazard Ratio (95% CI)")) %>%
  kable_styling(bootstrap_options = "striped", full_width = F, position = "right", font_size = 14) %>%
  add_footnote(c("Porcentagem: Porcentagem da população positiva no momento da vacina", "Valor de referência é não ter tomado nenhuma dose da vacina.", "Todos os modelos de Hazard proporcionais foram ajustados por sexo, idade do indivíduo e pela porcentagem da população positiva para COVID-19 no momento da aplicação da vacina."), notation = "symbol")
```

<p>&nbsp;</p>

**Tabela agregando informações de risco absoluto e Hazard Ratios (ainda usando Cox)**

```{r, warning=F, echo=F, message=F}

a <- merge(evento.pessoa.tempoAZ, vacinas_astra_1, by = "Status vacinal", all.x = T)

a <- a %>%
  mutate(seq = c(2,3,4,5,6,1)) %>%
  arrange(seq) %>%
  select(-seq)

a$`Hazard Ratio (95% CI)`[is.na(a$`Hazard Ratio (95% CI)`)] <- 1


a %>% 
  kbl(format = "html", caption = "Risco absoluto e Hazard Ratio (95% CI) para contrair Síndrome Gripal por SarsCov2 no estado do Rio de Janeiro, de acordo com o estado vacinal dos indivíduos imunizados com duas doses de AstraZeneca + dose de reforço por qualquer imunizante entre Janeiro a Novembro de 2021. Valor de referência é não ter tomado nenhuma dose da vacina.", 
      col.names = c("Status vacinal", "Pessoa-dia", "número de eventos", "incidência", "Hazard Ratio (95% CI)"))%>%
  kable_paper("hover", full_width = F)


```





<p>&nbsp;</p>

**Análises estratificadas por idade**

Aqui os mesmos modelos de Cox foram gerados com o Status Vacinal como variável categórica em um único modelo, ajustados pela porcentagem da população positiva para COVID-19 no momento da aplicação da vacina, idade e sexo do indivíduo. Cada coluna representa um modelo para cada faixa etária.

<p>&nbsp;</p>

```{r, warning=F, echo=F, message=F}

load(file = "C:\\Users\\Adelson\\Desktop\\bd vacinas\\novo\\vacinas_idades_todas.RData")

vacinas$`Status vacinal`[vacinas$`Status vacinal` == "Porcentagem da população positiva no momento da vacina"] <- "Porcentagem"

vacinas %>%
  kbl(format = "html", align = "l", caption = "Hazard Ratio (95% CI) para contrair Síndrome Gripal por SarsCov2 no estado do Rio de Janeiro, de acordo com o estado vacinal dos indivíduos imunizados com duas doses de AstraZeneca + dose de reforço com imunizante Pfizer entre Janeiro a Novembro de 2021. ",
      col.names = c("Status vacinal", "All ages", "18 - 30", "30 - 40", "40 - 50", "50 - 60", "60 - 70", "> 70")) %>%
  kable_paper(bootstrap_options = "striped", full_width = T, position = "right", font_size = 11) %>%
  add_footnote(c("Porcentagem: Porcentagem da população positiva no momento da vacina", "Valor de referência é não ter tomado nenhuma dose da vacina.", "Todos os modelos de Hazard proporcionais foram ajustados por sexo, idade do indivíduo e pela porcentagem da população positiva para COVID-19 no momento da aplicação da vacina."), notation = "symbol")



```

<p>&nbsp;</p>


**Modelos frailty**

<p>&nbsp;</p>



```{r, warning=F, echo=F, message=F}

load(file = "C:\\Users\\Adelson\\Desktop\\bd vacinas\\novo\\mostras_frailty.RData")


mostras_frailty %>%
  kbl(format = "html", caption = "Modelos de hazard proporcionais entre indivíduos totalmente vacinados (14 dias após a segunda dose de AstraZeneca) versus não vacinados (nenhuma dose) utilizando clusterização com Frailty para contrair Síndrome Gripal por SarsCov2 no estado do Rio de Janeiro entre Janeiro a Novembro de 2021.",
      col.names = c("Modelos", "Hazard Ratio (IC 95%)")) %>%
  kable_paper(bootstrap_options = c("hover", "condensed"), font_size = 12) %>%
  add_footnote(c("Modelos frailty agregando dados agrupados por ID de indivíduos.", "Valor de referência é não ter tomado nenhuma dose da vacina.", "Todos os modelos de Hazard proporcionais foram ajustados por sexo, idade do indivíduo e pela porcentagem da população positiva para COVID-19 no momento da aplicação da vacina."), notation = "symbol")
```

<p>&nbsp;</p>

**Internações hospitalares**


```{r, warning=F, echo=F, message=F}

load(file = "C:\\Users\\Adelson\\Desktop\\bd vacinas\\novo\\vacinas_internacao_AZ.RData")

vacinas_internacao %>%
  kbl(format = "html", caption = "Hazard Ratio (95% CI) para Internação Hospitalar por SarsCov2 no estado do Rio de Janeiro, de acordo com o estado vacinal dos indivíduos imunizados com duas doses de AstraZeneca + dose de reforço por imunizante Pfizer entre Janeiro a Novembro de 2021. Valor de referência é não ter tomado nenhuma dose da vacina. Modelo de Cox ajustado por sexo, idade e tamanho da população no local de domicílio",
      col.names = c("Status vacinal", "All ages", "18 - 30 years-old", "30 - 40 years-old", "40 - 50 years-old", "50 - 60 years-old", "60 - 70 years-old", "older than 70 years-old")) %>%
  kable_paper(bootstrap_options = c("hover", "condensed"), font_size = 12) %>%
  add_footnote(c("Valor de referência é não ter tomado nenhuma dose da vacina.", "Todos os modelos de Hazard proporcionais foram ajustados por sexo, idade do indivíduo e pela porcentagem da população positiva para COVID-19 no momento da aplicação da vacina."), notation = "symbol")

```

<p>&nbsp;</p>

**Coronavac com reforço de Pfizer**

<p>&nbsp;</p>


```{r, warning=F, echo=F, message=F}

load(file = "C:\\Users\\Adelson\\Desktop\\bd vacinas\\novo\\eventopessoatempocoronavac.RData")

evento.pessoa.tempo_coronavac %>%
  kbl(caption = "Incidência de casos de síndrome gripal notificados de acordo com o Status vacinal dos indivíduos que fizeram uso de Coronavac nas duas primeiras doses e Pfizer como dose de reforço (terceira dose). Estado do Rio de Janeiro, 2021") %>%
  kable_paper("hover", full_width = F)

```


<p>&nbsp;</p>


```{r, warning=F, echo=F, message=F}

load(file = "C:\\Users\\Adelson\\Desktop\\bd vacinas\\novo\\vacinas_coronavac_idades_todas.RData")



vacinas_coronavac %>%
  kbl(format = "html", caption = "Hazard Ratio (95% CI) para contrair Síndrome Gripal por SarsCov2 no estado do Rio de Janeiro, de acordo com o estado vacinal dos indivíduos imunizados com duas doses de Coronavac + dose de reforço com imunizante Pfizer entre Janeiro a Novembro de 2021. Valor de referência é não ter tomado nenhuma dose da vacina. Modelo de Cox ajustado por sexo, idade e tamanho da população no local de domicílio",
      col.names = c("Status vacinal", "All ages", "18 - 30 years-old", "30 - 40 years-old", "40 - 50 years-old", "50 - 60 years-old", "60 - 70 years-old", "older than 70 years-old")) %>%
  kable_paper(bootstrap_options = c("hover", "condensed"), font_size = 12)

```


<p>&nbsp;</p>


```{r, warning=F, echo=F, message=F}

load(file = "C:\\Users\\Adelson\\Desktop\\bd vacinas\\novo\\mostras_frailty_coronavac.RData")

mostras_frailty_coronavac %>%
  kbl(format = "html", caption = "frailty Models - Modelos de hazard proporcionais entre indivíduos totalmente vacinados (14 dias após a segunda dose de Coronavac) versus não vacinados (nenhuma dose) utilizando clusterização com Frailty para contrair Síndrome Gripal por SarsCov2 no estado do Rio de Janeiro entre Janeiro a Novembro de 2021.",
      col.names = c("Modelos", "Hazard Ratio (IC 95%)")) %>%
  kable_paper(bootstrap_options = c("hover", "condensed"), font_size = 12) %>%
  add_footnote(c("Modelos frailty agregando dados agrupados por ID de indivíduos.", "Valor de referência é não ter tomado nenhuma dose da vacina.", "Todos os modelos de Hazard proporcionais foram ajustados por sexo, idade do indivíduo e pela porcentagem da população positiva para COVID-19 no momento da aplicação da vacina."), notation = "symbol")



```

<p>&nbsp;</p>
<p>&nbsp;</p>



----
