# Três doses  {-}


<p>&nbsp;</p>

**Incidência de infecção por Sars-Cov-2 dentre aqueles que receberam ao menos duas doses de AstraZeneca MAIS reforço com qualquer imunizante**

```{r, warning=F, echo=F, message=F}

library(tidyverse)
library(kableExtra)

load(file = "C:\\Users\\Adelson\\Desktop\\bd vacinas\\novo\\eventopessoatempoAZ.RData")

evento.pessoa.tempo %>%
  kbl(caption = "Incidência de casos de síndrome gripal notificados de acordo com o Status vacinal dos indivíduos que fizeram uso de AstraZeneca nas duas primeiras doses e qualquer outro imunizante como dose de reforço (terceira dose). Estado do Rio de Janeiro, 2021") %>%
  kable_styling(bootstrap_options = "striped", full_width = T, position = "right")


```

<p>&nbsp;</p>

Modelos gerados em comparações binárias, sempre o período pré-vacinação como referência comparado com os status vacinais seguintes.

<p>&nbsp;</p>

```{r, warning=F, echo=F, message=F}

load(file = "C:\\Users\\Adelson\\Desktop\\bd vacinas\\novo\\vacinas_astra_tres.RData")


vacinas_astra %>% 
  kbl(format = "html", caption = "Hazard Ratio (95% CI) para contrair Síndrome Gripal por SarsCov2 no estado do Rio de Janeiro, de acordo com o estado vacinal dos indivíduos imunizados com duas doses de AstraZeneca + dose de reforço por qualquer imunizante entre Janeiro a Novembro de 2021. Valor de referência é não ter tomado nenhuma dose da vacina.", 
      col.names = c("Status vacinal", "Hazard Ratio (95% CI)", "p value")) %>%
  kable_styling(bootstrap_options = "striped", full_width = T, position = "right")
```

<p>&nbsp;</p>

**Tabela agregando informações de risco absoluto e Hazard Ratios (ainda usando Cox)**

```{r, warning=F, echo=F, message=F}

a <- merge(evento.pessoa.tempo, vacinas_astra, by = "Status vacinal", all.x = T)

a <- a %>%
  mutate(seq = c(2,3,4,5,6,1)) %>%
  arrange(seq) %>%
  select(-seq, -`p value`, -preprint)

a$`Hazard Ratio (95% CI)`[is.na(a$`Hazard Ratio (95% CI)`)] <- 1


a %>% 
  kbl(format = "html", caption = "Risco absoluto e Hazard Ratio (95% CI) para contrair Síndrome Gripal por SarsCov2 no estado do Rio de Janeiro, de acordo com o estado vacinal dos indivíduos imunizados com duas doses de AstraZeneca + dose de reforço por qualquer imunizante entre Janeiro a Novembro de 2021. Valor de referência é não ter tomado nenhuma dose da vacina.", 
      col.names = c("Status vacinal", "Pessoa-dia", "número de eventos", "incidência", "Hazard Ratio (95% CI)")) %>%
  kable_styling(bootstrap_options = "striped", full_width = T, position = "right")


```


<p>&nbsp;</p>

**Novo modelo**


Modelo de Cox único ajustado por sexo, idade e tamanho da população no local de domicílio. 

<p>&nbsp;</p>

```{r, warning=F, echo=F, message=F}

load(file = "C:\\Users\\Adelson\\Desktop\\bd vacinas\\novo\\vacinas_astra_todo.RData")

vacinas_astra_todo %>% 
  kbl(format = "html", caption = "Hazard Ratio (95% CI) para contrair Síndrome Gripal por SarsCov2 no estado do Rio de Janeiro, de acordo com o estado vacinal dos indivíduos imunizados com duas doses de AstraZeneca + dose de reforço por qualquer imunizante entre Janeiro a Novembro de 2021. Valor de referência é não ter tomado nenhuma dose da vacina. Modelo de Cox ajustado por sexo, idade e tamanho da população no local de domicílio", 
      col.names = c("Status vacinal", "Hazard Ratio (95% CI)", "p value")) %>%
  kable_styling(bootstrap_options = "striped", full_width = T, position = "right")

```

<p>&nbsp;</p>

**Análises estratificadas por idade**

Aqui os mesmos modelos de Cox foram gerados, ajustados por tamanho da população do local de moradia, idade e sexo do indivíduo.

<p>&nbsp;</p>

```{r, warning=F, echo=F, message=F}

load(file = "C:\\Users\\Adelson\\Desktop\\bd vacinas\\novo\\vacinas_idades.RData")

vacinas %>%
  kbl(format = "html", caption = "Hazard Ratio (95% CI) para contrair Síndrome Gripal por SarsCov2 no estado do Rio de Janeiro, de acordo com o estado vacinal dos indivíduos imunizados com duas doses de AstraZeneca + dose de reforço por qualquer imunizante entre Janeiro a Novembro de 2021. Valor de referência é não ter tomado nenhuma dose da vacina. Modelo de Cox ajustado por sexo, idade e tamanho da população no local de domicílio",
      col.names = c("Status vacinal", "All ages", "18 - 30 years-old", "30 - 40 years-old", "40 - 50 years-old", "50 - 60 years-old", "60 - 70 years-old", "older than 70 years-old")) %>%
  kable_paper(bootstrap_options = c("hover", "condensed"), font_size = 12)

```


----
